---
title: "set3"
output: html_document
---

```{r setup, include=FALSE}
knitr::opts_chunk$set(echo = TRUE)
require(fpp)
```

# Continuação Set 3

See <http://robjhyndman.com/talks/RevolutionR/exercises3.pdf>

# 2 -
## internet

```{r}
tsdisplay(internet, plot.type="scatter")
```

Nenhum comportamento sazonal ou cíclico identificado.

Correlação com lag=1 é alta, já que os valores não mudam drasticamente.

## writing

```{r}
tsdisplay(writing, plot.type="scatter")
```

Aqui temos um comportamento sazonal com trend e nenhum comportamento cíclico

> 3. For each of the following time series: bricksq, ibmclose, hsales.
>
>> (a) Use the preferred forecasting method you identified for that time series in the Exercise Set 2
and apply it to the full data set.
>> (b) Compute the residuals and plot their ACF. Do the residuals appear to be white noise? What
did your forecasting method miss?

## bricksq

> (a)

```{r}
bricksqfit <- snaive(bricksq, h=27)
plot(bricksqfit)
```

> (b)
```{r}
res <- residuals(bricksqfit)
plot(res)
Acf(res)
Box.test(res, type="Lj")
```

Não, os resíduos não parecem ser white-noise.

O método de forecast nao levou em conta a tendência da série. (?)

## ibmclose

> (a)

```{r}
ibmclosefit <- naive(ibmclose, h=30)
plot(ibmclosefit)
```

> (b)

```{r}
res <- residuals(ibmclosefit)
plot(res)
Acf(res)
Box.test(res, type="Lj")
```

Sim, os dados parecem ser white-noise e o teste de Ljung confirma isso (p-value > 0.05)

## hsales

> (a)

```{r}
hsalesfit <- snaive(hsales, h=3*12)
plot(hsalesfit)
```

> (b)

```{r}
res <- residuals(hsalesfit)
plot(res)
Acf(res)
Box.test(res, type="Lj")
```

Não, os dados não parecem ser white-noise e o teste de Ljung confirma isso.

O ciclo não foi levado em conta (?)